臺灣高雄地方法院民事判決　九十年度訴字第三五二一號
　　原　　　告　萬通商業銀行股份有限公司
　　法定代理人　乙○○
　　訴訟代理人　丁○○
　　被　　　告　甲○○
　　被　　　告　丙○○
右當事人間清償借款事件，本院判決如左：
    主    文
被告應連帶給付原告新台幣壹佰玖拾捌萬捌仟陸佰元，及自民國九十年二月二十二日
起至清償日止，按年息百分之八點三七計算之利息，並自民國九十年三月二十三日起
至清償日止，逾期在六個月以內者按上開利率百分之十，逾期超過六個月以上者，按
上開利率百分之二十計付之違約金。
訴訟費用由被告連帶負擔。
本判決於原告以新台幣陸拾陸萬元或等額之有價證券供擔保後，得假執行。
    事  實
甲、原告方面：
一、聲明：求為判決除假執行擔保金額外如主文所示。
二、陳述：
    （一）、被告甲○○於民國八十七年十一月三日邀同被告丙○○為連帶保證人，
            向原告借款新臺幣（下同）二百零八萬元，借款期間自八十八年一月二
            十二日起至一○八年一月二十二日止，並於每月二十二日平均攤還本息
            。借款時利息，約定按當時原告基本放款利率年息百分之八點二九計算
            ，惟同意上開借款利率隨原告基本放款利率變動調整。又未按期攤繳本
            息時，除須按約定利率計付遲延利息外，自逾期之日起六個月內按約定
            利率百分之十，逾期超過六個月部分，按約定利率百分之二十計付違約
            金。
    （二）、詎被告甲○○於借得款項後僅繳清九十年二月二十一日前已生應還之本
            息，自九十年二月二十二日即未依約按時償還，經原告將全部債務視為
            到期，之後被告亦未再攤還任何本息，仍尚欠原告本金一百九十八萬八
            千六百元、暨九十年二月二十二日以後之遲延利息及違約金迄未清償，
            而丙○○為本件借款之連帶保證人，依法應負連帶清償之責。為此爰依
            消費借貸契約及連帶保證法律關係提起本件訴訟。又本件借款視為全部
            到期時之放款利率為年利率百分之八點三七，並據以計算違約金。
三、證據：提出借據、牌告存放款利率表、本息清償查詢表各一紙為證。
乙、被告甲○○、丙○○方面：
（一）被告甲○○：
      聲明：請求駁回原告之訴及假執行之聲請。
      陳述：自認借款未依約清償之事實，但目前經濟有困難。
（二）被告丙○○：
      聲明：請求駁回原告之訴及假執行之聲請。
      陳述：自認擔任連帶保證人之事實，然辯稱伊在經濟發生困難時，曾向甲○○
      及原告表示希望另尋保證人，伊已無資力作保，但事後雙方均未再連絡，伊無
      資力清償等語。
    理　　由
一、本件原告主張被告甲○○於八十七年十一月三日邀同被告丙○○為連帶保證人，
    向原告借款二百零八萬元，借款期間自八十八年一月二十二日起至一○八年一月
    二十二日止，並於每月二十二日平均攤還本息，又未按期攤繳本息時，須計付遲
    延利息及違約金。詎被告甲○○於借得款項後僅繳清九十年二月二十一日前已生
    應還之本息，仍尚欠原告本金一百九十八萬八千六百元、暨九十年二月二十二日
    以後之遲延利息及違約金迄未清償之事實，已據原告提出借據、牌告存放款利率
    表、本息清償查詢表各一紙為證。被告甲○○對上開事實自認，而被告丙○○雖
    辯稱曾於自己票據退票陷於無資力時要求變更保證人名義，然亦自認並無辦理退
    保手續，原告亦否認同意被告丙○○退保之事實，是被告丙○○空言否認連帶保
    證責任，不足採信，原告主張之上開事實，應堪信為真實。
二、按「稱消費借貸者，謂當事人約定，一方移轉金錢或其他代替物之所有權於他方
    ，而他方以種類、品質、數量相同之物返還之契約」、「借用人應於約定期限內
    ，返還與借用物種類、品質、數量相同之物」、「遲延之債務，以支付金錢為標
    的者，債權人得請求依法定利率計算之遲延利息。但約定利率較高者，仍從其約
    定利率」、又「當事人得約定債務人不履行債務時，應支付違約金」，民法第四
    百七十四條、第四百七十八條、第二百三十三條第一項、第二百五十條第一項分
    別定有明文。再者「稱保證者，謂當事人約定，一方於他方之債務人不履行債務
    時，由其代負履行責任之契約」、「保證債務，除契約另有訂定外，包含主債務
    之利息、違約金、損害賠償及其他從屬於主債務之負擔」，民法第七百三十九條
    、第七百四十條分別定有明文。又保證債務之所謂連帶，係指保證人與主債務人
    負同一債務，對於債權人各負全部給付之責任，此就民法第二百七十二條第一項
    規定連帶債務之文義參照觀之甚明。原告主張之上開事實，既堪信為真實，已如
    前述，從而，原告依消費借貸及連帶保證等法律關係，訴請被告連帶給付如主文
    所示之本金、約定之遲延利息及違約金，即屬正當，應予准許。
三、原告陳明願供擔保，請求宣告假執行，核無不合，茲酌定擔保金額，予以准許。
四、據上結論，本件原告之訴為有理由，依民事訴訟法第八十五條第二項、第三百九
    十條第二項，判決如主文。
中　　華　　民　　國　　九十一　　年　　　一　　　月　　　　十四　　　　日
　　　　　　　　　　　　　　　　　臺灣高雄地方法院民事第一庭
　　　　　　　　　　　　　　　　　　　法　官　簡　志　瑩
右為正本係照原本作成。
如不服本判決，應於送達後廿日內，向本院提出上訴狀並表明上訴理由，如於本判決
宣示後送達前提起上訴者，應於判決送達後十日內補提上訴理由書（須附繕本）。
中　　華　　民　　國　　九十一　　年　　　一　　　月　　　　十四　　　　日
　　　　　　　　　　　　　　　　　　　書記官　李　梅　芬
